臺灣彰化地方法院刑事判決　　　　　　100年度簡上字第136號
上　訴　人　臺灣臺彰化地方法院檢察署檢察官
上　訴　人
即　被　告　陶氏玉碧
上列上訴人等因被告偽造文書案件，不服本院中華民國100年7月
29 日100年度簡字第1431號第一審簡易判決（聲請簡易判決處刑
案號：臺灣彰化地方法院檢察署100 年度偵續字第72號），提起
上訴，本院管轄第二審之合議庭判決如下：
    主  文
上訴駁回。
    事實及理由
一、本案經本院合議庭審理結果，認為第一審以被告陶氏玉碧犯
    行使偽造私文書罪（共2 罪），而適用刑法第216條、第210
    條、第214 條、第339條、第41條第1項前段，逕以簡易判決
    判處被告陶氏玉碧應執行有期徒刑3 月，如易科罰金，以新
    臺幣1,000元折算1日，經核其認事用法及量刑均無不當，應
    予維持，並引用原審判決書記載之事實、證據及理由（如附
    件）。
二、按量刑輕重，係屬事實審法院得依職權自由裁量之事項，苟
    已斟酌刑法第57條各款所列情狀而未逾越法定刑度，不得遽
    指為違法（最高法院72年臺上字第6696號、75年臺上字第70
    33號判例參照）；且在同一犯罪事實與情節，如別無其他加
    重或減輕之原因，下級審量定之刑，亦無過重或失輕之不當
    情形，則上級審法院對下級審法院之職權行使，原則上應予
    尊重（最高法院85年度臺上字第2446號判決意旨參照），是
    衡諸原審於量處刑度時，審酌被告冒用他人之名義辦理車輛
    過戶及申辦臺灣大哥大電信門號，損及他人的權益，並影響
    監理主管機關對於車輛管理之正確性及電信公司對門號申辦
    資格條件之核發，又其未曾受有期徒刑以上刑之宣告，素行
    尚稱良好，有臺灣高等法院被告前案紀錄表附卷可稽，暨衡
    量其犯罪手段、目的、智識程度、生活狀況等一切情狀，顯
    見其量刑已就被告陶氏玉碧犯罪情節全盤考量，且未逾越法
    定刑之範圍，依前揭最高法院判例及裁判要旨，尚難認原審
    量刑有違法之情事，其所宣告之刑度亦屬妥適，從而公訴人
    依循告訴人請求上訴意旨及被告均提起上訴，分別指摘原審
    判決量刑過輕及過重，均難認有理由，應予駁回。至被告另
    稱經濟困難等語，並非得予改判之正當理由，況目前亦有易
    服社會勞動之制度可之處理，併此敘明。
據上論斷，應依刑事訴訟法第455 條之1第1項、第3項、第368條
、第373條，判決如主文。
本案經檢察官施教文到庭執行職務。
中    華    民    國   100    年    9     月    27    日
                  刑事第九庭    審判長法  官  蕭文學
                                      法  官  紀佳良
                                      法  官  鮑慧忠
以上正本證明與原本無異。
本件不得上訴。
中    華    民    國   100    年    9     月    27    日
                                      書記官  卓俊杰